臺灣桃園地方法院民事判決
111年度訴字第465號
原      告  AD000-A109393(真實姓名及住址詳卷)
訴訟代理人  陳映羽律師
被      告  曾彥睿  
上列當事人間請求損害賠償事件，原告提起刑事附帶民事訴訟
（本院110年度侵附民字第19號），經本院刑事庭裁定移送前
來，本院於民國111年11月9日言詞辯論終結，判決如下：
    主      文
被告應給付原告新臺幣肆拾柒萬陸仟陸佰捌拾捌元，及自民國一
百一十年七月三十日起至清償日止，按週年利率百分之五計算之
利息。
原告其餘之訴駁回。
本判決第一項得假執行。
    事實及理由
壹、程序方面：
一、按性侵害犯罪防治法所稱性侵害犯罪，係指觸犯刑法第221
    條至第227條、第228條、第229條、第332條第2項第2款、第
    334條第2項第2款、第348條第2項第1款及其特別法之罪；行
    政機關、司法機關及軍法機關所製作必須公示之文書，不得
    揭露（性侵害犯罪）被害人之姓名、出生年月日、住居所及
    其他足資識別被害人身分之資訊；上開所定其他足資識別被
    害人身分之資訊，包括被害人照片或影像、聲音、住址、親
    屬姓名或其關係、就讀學校與班級或工作場所等個人基本資
    料，性侵害犯罪防治法第2條第1項、第12條第2項、性侵害
    犯罪防治法施行細則第6條分別定有明文。另法院辦理性侵
    害犯罪案件應行注意事項第3點亦明定：裁判及其他必須公
    示之文書，不得揭露足以識別被害人身分之資訊。如確有記
    載之必要，得僅記載其姓氏、性別或以使用代號之方式行之
    。法院依前項規定使用代號者，並應作成該代號與被害人姓
    名對照表附卷。而本件原告起訴主張侵權行為之事實，係涉
    及刑法第222條第1項之性侵害犯罪，揆諸前開法律規定，本
    院自不得揭露原告之姓名、住所等足以識別其身分之資訊，
    合先敘明。
二、被告經合法通知，未於言詞辯論期日到場，核無民事訴訟法
    第386條所列各款事由，爰依原告之聲請，由其一造辯論而
    為判決。
貳、實體方面：
一、原告主張：被告於民國109年8月初某日，經由訴外人孔儀暄
    結識原告，被告聽聞原告諸事不順，甚為困擾，認為有機可
    趁，佯稱原告係遭鬼纏身，體內有鬼遺留之穢物，須作法始
    能化解，使原告信以為真，心生畏懼；被告於109年8月10日
    凌晨1時5分許，誆騙要為原告作法，與原告、孔儀暄同至桃
    園市○○區○○路000號「大世界汽車賓館」215號房，3人入房
    後，被告指示孔儀暄、原告以衣物遮蓋雙眼，再令原告躺臥
    床上，並向原告恫稱：作法過程中，不得取下遮眼衣物，亦
    不得發出聲音，以免生命危險等語，令原告心生畏懼而聽從
    ，被告遂褪去原告褲子，以手指插入原告之陰道，再接續以
    其陰莖進入原告陰道內抽動至射精，對原告強制性交1次得
    逞。被告所涉上揭犯行，嗣經本院以110年度侵訴字第1號刑
    事判決判處應執行有期徒刑3年8月在案。又被告上開不法行
    為已侵害原告之身體、健康及貞操權，致原告受有精神上之
    折磨，並受有醫療費用新臺幣（下同）5,280元、不能工作
    之薪資損失7萬1,408元、精神慰撫金62萬3,312元之損害，
    共計70萬元，爰依侵權行為法律關係提起本件訴訟等語。並
    聲明：被告應給付原告70萬元，及自附帶民事起訴狀繕本送
    達翌日起至清償日止，按週年利率5％計算之利息。
二、被告經合法通知，未於言詞辯論期日到場，亦未提出書狀為
    任何聲明或陳述。
三、原告主張之前揭事實，除經其陳述在卷外，並經本院依職權
    調取上開刑案卷證核閱屬實，且被告已於相當時期受合法之
    通知，未於言詞辯論期日到場，亦未提出準備書狀爭執，依
    民事訴訟法第280條第3項準用同條第1項規定，視同自認。
    從而，原告主張之事實，堪信為真。
四、按因故意或過失，不法侵害他人之權利者，負損害賠償責任
    ；不法侵害他人之身體、健康、名譽、自由、信用、隱私、
    貞操，或不法侵害其他人格法益而情節重大者，被害人雖非
    財產上之損害，亦得請求賠償相當之金額民法第184條第1項
    前段、第195條第1項前段定有明文。次按不法侵害他人之身
    體或健康者，對於被害人因此喪失或減少勞動能力或增加生
    活上之需要時，應負損害賠償責任，民法第193條第1項定有
    明文。被告有上揭故意不法侵害原告之行為，致原告受有損
    害，既經認定如前，且其間有相當因果關係，參之經驗法則
    ，復無疑義，則依上揭法律規定，原告請求被告賠償其所受
    之非財產上之損害，洵屬有據。茲就原告各項請求金額，分
    別審酌如下：
　㈠醫療費用部分：
　  原告主張因被告之上開不法行為，而支出醫療費用5,280元
    等語，有甲○○○診療紀錄單、藥費收據（見個資卷）在卷可
    查，是認原告此部分之主張，應屬有據。
　㈡不能工作之薪資損失部分：
　  原告主張事發後情緒崩潰，身心狀況每況愈下，經醫師診斷
    為創傷後壓力症，於109年10月8日申請同年11月、12月留職
    停薪，而留職停薪前3個月之平均薪資為3萬5,704元，故其
    受有2個月之工作損失共7萬1,408元乙節。查，甲○○○函覆表
    示原告罹患「創傷後壓力症」，成因乃病人曾遭受重大創傷
    事件（如曾遭受車禍或遭性侵等原因），造成臨床上顯著痛
    苦或生活、職業等領域顯著功能減損等語（見個資卷），並
    參以卷附之薪資表、留職停薪申請書、派遣員工記錄表（見
    個資卷），堪認原告卻因被告上開不法行為，受有2個月不
    能工作之損失，故原告請求被告賠償7萬1,408元，亦有理由
    。
　㈢精神慰撫金部分：
　　再按不法侵害他人之人格權，被害人受有非財產上損害，請
    求加害人賠償相當金額之慰撫金時，法院對於慰撫金之量定
    ，應斟酌實際加害情形、所造成之影響、被害人所受精神上
    痛苦之程度、雙方之身分、地位、經濟狀況及其他各種情形
    ，以核定相當之數額。本院審酌本件事實發生之經過、情節
    及結果，被告假以鬼神之說，所為已嚴重侵害原告之性自主
    、自由、健康及貞操權，使原告身心受創難以彌平，因而罹
    患創傷後壓力症，此有診斷證明書附卷可稽，顯見原告精神
    上所受痛苦甚鉅，以及兩造之財產、身分（見個資卷）、現
    今社會經濟狀況等一切情事，認原告請求慰撫金40萬元，尚
    屬適當。
　㈣從而，原告得請求被告賠償之金額，合計應為47萬6,688元（
    計算式：5,280元＋7萬1,408元＋40萬元＝47萬6,688元）。
五、按給付無確定期限者，債務人於債權人得請求給付時，經其
    催告而未為給付，自受催告時起，負遲延責任，其經債權人
    起訴而送達訴狀，或依督促程序送達支付命令，或為其他相
    類之行為者，與催告有同一之效力，遲延之債務，以支付金
    錢為標的者，債權人得請求依法定利率計算之遲延利息，應
    付利息之債務其利率未經約定，亦無法律可據者，週年利率
    為5％，民法第229條第2項、第233條第1項前段、第203條分
    別有明文規定。本件係屬侵權行為損害賠償之債，自屬無確
    定期限者，又係以給付金錢為標的，則依上揭法律規定，原
    告就被告應給付之金額部分，一併請求自刑事附帶民事起訴
    狀繕本送達（見附民卷第15頁）翌日即110年7月30日起至清
    償日止，按週年利率5％計算之利息，自屬有據。　
六、綜上所述，原告依侵權行為之法律關係，請求被告給付47萬
    6,688元，及自110年7月30日起至清償日止，按週年利率5％
    計算之利息，為有理由，應予准許；逾此範圍之請求，為無
    理由，應予駁回。
七、本件原告勝訴部分，因所命被告給付之金額未逾50萬元，爰
    依民事訴訟法第389條第1項第5款規定，依職權宣告假執行
    。
八、本件事證已臻明確，其餘攻擊防禦方法及所提證據，經核與
    判決結果不生影響，爰不逐一論述，附此敘明。
九、末按由刑事庭移送民事庭之附帶民事訴訟案件，免納裁判費
    ，刑事訴訟法第504條第2項定有明文。據此，原告提起本件
    訴訟，依法無需繳納裁判費，另綜觀卷內資料，兩造復無其
    他訴訟費用之支出，爰無庸宣告兩造各應負擔訴訟費用之比
    例，末此敘明。
中　　華　　民　　國　　111 　年　　12　　月　　9 　　日
                  民事第四庭    法　官　陳容蓉
以上正本係照原本作成。
如對本判決上訴，須於判決送達後 20 日內向本院提出上訴狀。
如委任律師提起上訴者，應一併繳納上訴審裁判費。
中　　華　　民　　國　　111 　年　　12　　月　　9 　　日
                            書記官　陳𥴡濤